臺灣高等法院臺南分院民事裁定
110年度抗字第100號
抗  告  人  璟承建設有限公司
法定代理人  吳定邦  
上列抗告人因與相對人周敏雄間請求解除契約等事件，對於民國
（下同）110年4月1日臺灣臺南地方法院110年度補字第275號所
為裁定，關於核定訴訟標的價額部分提起抗告，本院裁定如下：
    主  文
抗告駁回。
抗告訴訟費用由抗告人負擔。
    理  由
一、抗告意旨略以：抗告人出售坐落屏東縣○○鎮○○段0000地號（
    權利範圍全部）、0000地號（權利範圍全部）、0000地號（
    權利範圍172/2752）土地及其上同段000建號建物（門牌號
    碼：屏東縣○○鎮○○路00○00號；下稱系爭房屋；與上開土地
    ，下合稱系爭房地）予相對人，因抗告人實際售屋取得價金
    為新臺幣（下同）2,175,000元，但原裁定卻核定本件訴訟
    標的價額為3,250,000元，是原裁定關於訴訟標的價額之核
    定顯有違誤，爰請求廢棄原裁定等語。
二、按訴訟標的之價額，由法院核定；核定訴訟標的之價額，以
    起訴時之交易價額為準，無交易價額者，以原告就訴訟標的
    所有之利益為準；以一訴主張數項標的者，其價額合併計算
    之，但所主張之數項標的互相競合或應為選擇者，其訴訟標
    的價額，應依其中價額最高者定之；原告應負擔之對待給付
    ，不得從訴訟標的之價額中扣除，民事訴訟法第77條之1第1
    、2項、第77條之2第1項、第77條之3第1項分別定有明文。
    又所謂訴訟標的，係指原告要求法院加以審判所主張或否認
    之法律關係，須結合其所主張之原因事實而為觀察。故就訴
    訟標的價額之核定，應以原告主張之法律關係及原因事實為
    準，縱被告否認有該法律關係及原因事實存在，其結論仍無
    不同。再按所謂訴之預備合併，指原告預防其提起之訴訟為
    無理由，而同時提起不能並存之他訴為備位，以先位之訴無
    理由時，可就備位之訴獲得有理由之判決之訴之合併而言。
    是雖有數個訴訟標的，但原告既僅請求法院就其中之一為其
    勝訴之判決，其訴訟利益僅為一個，則應以先、備位訴訟標
    的價額較高者，定該事件之訴訟標的價額（最高法院105年
    度台抗字第317號裁定要旨參照）。
三、經查：
  ㈠本件相對人於原法院起訴主張：兩造於109年5月3日簽訂不動
    產買賣契約（下稱系爭買賣契約)，約定由相對人以3,250,0
    00元價金向抗告人買受系爭房地，惟系爭房屋有鋼筋混凝土
    最大水溶性氯離子含量超逾容許標準，影響房屋結構安全之
    瑕疵情形。故⒈先位主張系爭買賣契約為供安全居住使用之
    目的不達，爰依民法第354條、第359條規定解除契約，及依
    民法第259條第1、2款規定，請求抗告人返還買賣價金，並
    聲明：抗告人應於相對人將系爭房地移轉登記予抗告人時，
    給付相對人3,250,000元本息。⒉備位主張系爭房屋有上開瑕
    疵，致影響建物安全、效用及價值，亦屬不完全給付，相對
    人得依民法第354條、第359條及第179條規定，請求抗告人
    給付減少價金1,000,000元之不當得利或依民法第227條第1
    項規定，請求抗告人給付不完全給付之損害1,000,000元，
    並聲明：抗告人應給付相對人1,000,000元本息（見原審卷
    第13-21頁民事起訴狀）。則相對人既係提起先、備位之預
    備合併，依前揭規定，本件訴訟標的價額之核定，應以先、
    備位訴訟標的價額較高者定之。
  ㈡就先位聲明部分，相對人係請求抗告人應於相對人將系爭房
    地移轉登記予抗告人之同時，給付買賣價金3,250,000元予
    相對人，則其訴訟標的價額，即應為相對人所主張應給付之
    買賣價金為準，且依民事訴訟法第77條之3第1項規定，不應
    扣除相對人應負擔之對待給付，是此部分之訴訟標的價額應
    核定為3,250,000元。至抗告人於訴訟中否認有該法律關係
    及原因事實存在，對於依相對人主張訴訟標的所核定之上開
    訴訟標的價額，則不生影響。抗告人辯以：應以其實際售屋
    取得價金2,175,000元作為核定訴訟標的價額，並不足採。
    就備位聲明部分，相對人係請求抗告人為金錢給付，此部分
    之訴訟標的金額為1,000,000元。則依上說明，本件訴訟標
    的價額應以較高之先位訴訟標的價額3,250,000元核定之。
　㈢從而，原裁定核定本件訴訟標的價額為3,250,000元，並無不
    合，抗告意旨指摘原裁定核定本件此部分判斷不當，求為廢
    棄，為無理由，應駁回其抗告。
四、據上論結，本件抗告為無理由，爰裁定如主文。
中　　華　　民　　國　　110 　年　　6 　　月　　1 　　日
                  民事第二庭  審判長法　官  高榮宏

                                    法　官  林富郎

                                    法　官  黃瑪玲
上為正本係照原本作成。
本裁定除以適用法規顯有錯誤為理由外，不得再抗告。如提再抗
告，應於收受送達後十日內向本院提出再抗告狀（須附繕本），
並繳納再抗告費新台幣一千元。
提起再抗告應委任律師或具有律師資格之人之委任狀；委任有律
師資格者，另應附具律師資格證書及釋明委任人與受任人有民事
訴訟法第466條之1第1項但書或第2項所定關係之釋明文書影本。
中　　華　　民　　國　　110 　年　　6 　　月　　1 　　日

                                    書記官  蘭鈺婷
　　　　　　　　　　　　　　　　　　　　　　　　　　　
【附註】
民事訴訟法第495條之1第2項準用同法第466條之1第1、2項規定
：
⑴對於第二審判決上訴，上訴人應委任律師為訴訟代理人。但上
  訴人或其法定代理人具有律師資格者，不在此限。
⑵上訴人之配偶、三親等內之血親、二親等內之姻親，或上訴人
  為法人、中央或地方機關時，其所屬專任人員具有律師資格並
  經法院認為適當者，亦得為第三審訴訟代理人。
民事訴訟法第466條之2第1項：
  上訴人無資力委任訴訟代理人者，得依訴訟救助之規定，聲請
　第三審法院為之選任律師為其訴訟代理人。